臺灣雲林地方法院刑事判決　　　　　　　 95年度訴字第829號
公　訴　人　臺灣雲林地方法院檢察署檢察官
被　　　告　甲○○
上列被告因毒品危害防制條例案件，經檢察官提起公訴（95年度
毒偵字第1176號），被告於準備程序中就被訴事實為有罪之陳述
，受命法官於聽取當事人之意見後，本院合議庭裁定改由受命
法官獨任以簡式審判程序審理，判決如下：
    主  文
甲○○施用第一級毒品，累犯，處有期徒刑拾月，扣案之第一級
毒品海洛因壹包（淨重零點零陸公克，空包裝重零點壹玖公克，
含包裝袋壹個）沒收銷燬之。
    犯罪事實及理由
壹、程序事項：
    被告甲○○所犯為死刑、無期徒刑、最輕本刑為3 年以上有
    期徒刑之罪或高等法院管轄第一審案件以外之案件，而於本
    院準備程序進行中，被告就被訴事實為有罪之陳述，經法官
    告知簡式審判程序之旨，並聽取公訴人及被告之意見後，經
    本院合議庭裁定由受命法官獨任進行簡式審判程序，合先敘
    明。
貳、實體事項：
一、構成犯罪事實：
    甲○○前於民國91年間因違反毒品危害防制條例案件，經臺
    灣屏東地方法院於91年6 月20日，以91年度訴字第296 號判
    處有期徒刑8 月，於91年9 月2 日，甫於93年9 月27日縮短
    刑期執行完畢。又因施用毒品案件，經觀察、勒戒，認有繼
    續施用毒品之傾向，經送入戒治處所強制戒治，因戒治成效
    合格，於92年2 月14日停止處分出戒治所，於92年4 月29日
    期滿。詎仍不思悔改，於前開強制戒治執行完畢釋放後5 年
    內又基於施用第一級毒品之犯意，於95年8 月5 日晚上8 時
    許，在其位於雲林縣麥寮鄉橋頭村施厝寮240 之11號之居所
    ，以將毒品海洛因摻入其所有之香菸內點燃，吸食其煙氣之
    方式，摻水置入注射針筒，再注射手臂血管之方式，施用第
    一級毒品海洛因1 次。嗣於95年8 月8 日下午5 時許，在雲
    林縣麥寮鄉崙後村臺17線崙後橋北端路口，因行蹤可疑，為
    警當場攔檢盤查而查獲，並扣得甲○○所有之第一級毒品海
    洛因1 小包（淨重0.06公克）。經甲○○同意採集尿液送驗
    後，結果呈嗎啡陽性反應，始悉上情。
二、認定犯罪事實所憑之證據名稱：
    (一)雲林縣警察局臺西分局95年度查獲毒品案件嫌疑犯尿液送
      檢真實姓名登記簿。
    (二)詮昕科技股份有限公司濫用藥物尿液檢驗報告。
    (三)法務部調查局95年9 月3 日調科壹字第09523009410 號鑑
      定通知書。
    (四)臺灣屏東地方法院檢察署91年度毒偵字第302 號起訴書及
      臺灣屏東地方法院91年度訴字第296 號刑事判決。
    (五)全國施用毒品案件紀錄表。
    (六)第一級毒品海洛因（淨重0.06公克，含包裝袋1 個）扣案
      。
    (七)被告甲○○於偵查及本院審理時之自白，且與上開積極證
      據相符，應可採信。
    (八)綜上所述，本件事證明確，被告犯行應堪認定。
三、論罪科刑之理由：
    (一)查海洛因，係毒品危害防制條例第2 條第2 項第1 款所定
      之第一級毒品。是核被告甲○○所為，係犯毒品危害防制
      條例第10條第1 項之施用第一級毒品罪。被告施用第一級
      毒品前後持有第一級毒品之低度行為應為施用第一級毒品
      之高度行為所吸收，不另論罪。
    (二)被告前於91年間因違反毒品危害防制條例案件，經臺灣屏
      東地方法院於91年6 月20日，以91年度訴字第296 號判處
      有期徒刑8 月，於91年9 月2 日，甫於93年9 月27日縮短
      刑期執行完畢，有臺灣高等法院被告前案紀錄表1 份在卷
      可參，其於前開有期徒刑執行完畢後5 年內故意再犯本件
      有期徒刑以上之罪，為累犯，應依刑法第47條第1 項規定
      ，加重其刑。
    (三)爰審酌被告前曾經送觀察、勒戒後，獲不起訴處分確定，
      又因施用毒品案件經送強制戒治後，經判處罪刑確定，竟
      再犯本件之罪，顯無悔改之意，及其犯罪之目的單純、手
      段平和、所生危害非鉅、犯罪後坦承犯行態度尚可，並考
      量施用毒品者均有相當程度之成癮性及心理依賴性，其犯
      罪心態與一般刑事犯罪之本質並不相同等一切情狀，量處
      如主文所示之刑。
    (五)扣案之第一級毒品海洛因（淨重0.06公克，空包裝重0.19
      公克，含包裝袋1 個），應依毒品危害防制條例第18條第
      1 項前段規定，宣告沒收銷燬。
四、其餘公訴事實之判斷：
    (一)公訴意旨另以：被告甲○○基於施用第一級毒品海洛因之
      概括犯意，自95年6 月間某日起至同年8 月5 日晚上8 時
      許之前某日止，在雲林縣麥寮鄉道路旁，以將毒品海洛因
      摻水置入注射針筒，再注射手臂血管之方式，反覆、延續
      施用第一級毒品海洛因多次。因認被告此部分所為亦涉犯
      毒品危害防制條例第10條第1 項之施用第一級毒品罪嫌。
    (二)按犯罪事實應依證據認定之，無證據不得認定犯罪事實；
      又被告之自白，不得作為有罪判決之唯一證據，仍應調查
      其他必要之證據，以察其是否與事實相符，刑事訴訟法第
      154 條第2 項、第156 條第2 項分別定有明文。經查，被
      告於95年8 月8 日為警查獲後所採集之尿液，經送驗結果
      ，雖呈嗎啡陽性反應，業如前述，惟此僅能證明被告在95
      年8 月8 日為警查獲前曾施用第一級毒品海洛因1 次之事
      實，尚不足以證明被告有自95年6 月間某日起至同年8 月
      5 日晚上8 時許之前某日止，反覆、延續施用第一級毒品
      海洛因多次之事實；況被告雖自白其有自95年6 月間某日
      起至同年8 月5 日晚上8 時許之前某日止，反覆、延續施
      用第一級毒品海洛因多次之事實，然此部分事實除被告自
      白外，並無其他證據足資佐證，是揆諸首揭說明，本院自
      難僅憑被告此部分自白，即遽認被告有此部分犯行。綜上
      所述，公訴人所舉證據均不足以證明被告此部分犯行，應
      認被告此部分罪嫌尚有不足，惟公訴人認此部分與前揭論
      罪科刑之施用第一級毒品罪間有集合犯之包括1 罪關係，
      爰不另為無罪之諭知，併此敘明。
五、適用之法律：
    (一)刑事訴訟法第273條之1 第1 項、第299 條第1 項前段。
    (二)毒品危害防制條例第10條第1 項、第23條第2 項、第18條
      第1 項前段。
    (三)刑法第11條前段、第47條第1 項。
本案經檢察官廖弼妍到庭執行職務。
中　　華　　民　　國　　96　　年　　4 　　月　　30　　日
                  刑事第三庭   法  官   廖淑華
以上正本證明與原本無異。
如不服本判決，應於判決收受後10日內，向本院提出上訴狀（須
附繕本）。
                               書記官   張菀純
中　　華　　民　　國　　96　　年　　4 　　月　　30　　日
附錄本案論罪科刑法條：
毒品危害防制條例第10條
施用第一級毒品者，處 6 月以上 5 年以下有期徒刑。
施用第二級毒品者，處 3 年以下有期徒刑。
